【裁判字號】    92,訴,21
【裁判日期】    920212
【裁判案由】    毒品危害防制條例
【裁判全文】
臺灣彰化地方法院刑事判決                            九十二年度訴字第二一號
    公  訴  人  臺灣彰化地方法院檢察署檢察官
    被      告  甲○○  男  三.
右列被告因違反毒品危害防制條例案件，經檢察官提起公訴（九十一年度毒偵字第二
八二二號），本院判決如左：
    主  文
甲○○連續施用第一級毒品，累犯，處有期徒刑貳年。
扣案之海洛因包（合計淨重零點捌公克）、安非他命捌包（合計毛重玖陸點柒公
克）、海洛因殘渣袋壹拾陸個，沒收銷燬之；注射針筒陸支、吸食器壹個、空夾鏈袋
肆拾個、杓子貳支、玻璃球壹個，沒收之。
    事  實
一、甲○○前因偽造文書案件，經本院判處有期徒刑四月確定，甫於民國九十一年四
    月二十八日執行完畢。其前因施用毒品案件，經裁定送觀察、勒戒後，認無繼續
    施用毒品之傾向，由臺灣高等法院臺中分院於八十八年二月二十六日以八十七年
    度上訴字第二○六二號為免刑判決確定；復因施用毒品案件，經送觀察、勒戒後
    ，認有繼續施用毒品之傾向，經裁定送強制戒治，嗣執行強制戒治期滿，由臺灣
    彰化地方法院檢察署檢察官於八十九年六月十三日，以八十九年度戒毒偵字第六
    一九、六二０、六二一、六二二號為不起訴處分確定；再因施用第一級毒品案件
    ，經裁定送強制戒治（業於九十一年五月二十九日交付保護管束期滿），並由臺
    灣雲林地方法院檢察署檢察官提起公訴，經臺灣雲林地方法院於九十年九月七日
    以九十年度訴字第五八號判處有期徒刑一年二月確定。詎其仍不知悔改，復基於
    概括犯意，自九十一年十月中旬起至同年十一月六日止，在彰化縣員林鎮○○街
    二十七之一號住處等地，以將毒品海洛因及安非他命一起摻入香煙內，點火吸食
    之方式，或將海洛因及安非他命混加水置於注射針筒內，再予施打於手臂之方式
    ，連續施用第一級毒品海洛因及第二級毒品安非他命多次，平均約一天施用一至
    二次。嗣於九十一年十一月六日十九時三十分許，在彰化縣員林鎮○○街二十七
    之一號三○二室為警查獲，並扣得其所有第一級毒品海洛因三包（合計淨重０．
    八三公克）、安非他命八包（合計毛重九六‧七公克）、殘留海洛因塑膠袋十六
    個，及供施用毒品所用之注射針筒六支、吸食器一個、空夾鏈袋四十個、杓子二
    支、玻璃球一個（另經本院以九十一年度毒聲字第二七三六號裁定令入戒治處所
    施以強制戒治。）
二、案經臺中縣警察局報告臺灣彰化地方法院檢察署檢察官偵查起訴。
    理  由
一、右揭事實，業據被告甲○○於本院審理時坦承不諱，並有海洛因三包、安非他命
    八包（合計毛重九六．七公克）、殘留海洛因塑膠袋十六個、注射針筒六支、吸
    食器一個、空夾鏈袋四十個、杓子二支、玻璃球一個等物扣案可資佐證。該扣案
    白色粉末三包，經鑑驗結果，確係毒品海洛因三包（合計淨重０．八三公克）無
    訛，有法務部調查局檢驗通知書一份附卷可參。又被告於九十一年十一月六日十
    九時三十分許獲案後，為警採集其尿液送驗結果，確呈嗎啡及安非他命陽性反應
    ，此有臺中縣衛生局檢驗尿水報告書一件附卷可稽，足徵被告自白與事實相符，
    堪以採信。又被告前因施用毒品案件，經裁定送觀察、勒戒後，認無繼續施用毒
    品之傾向，由臺灣高等法院臺中分院於八十八年二月二十六日以八十七年度上訴
    字第二○六二號為免刑判決確定；復因施用毒品案件，經送觀察、勒戒後，認有
    繼續施用毒品之傾向，經裁定送強制戒治，嗣執行強制戒治期滿，由臺灣彰化地
    方法院檢察署檢察官於八十九年六月十三日，以八十九年度戒毒偵字第六一九、
    六二０、六二一、六二二號為不起訴處分確定；再因施用第一級毒品案件，經裁
    定送強制戒治（業於九十一年五月二十九日交付保護管束期滿），並由臺灣雲林
    地方法院檢察署檢察官提起公訴，經臺灣雲林地方法院於九十年九月七日以九十
    年度訴字第五八號判處有期徒刑一年二月確定等情，有該不起訴處分書及臺灣高
    等法院被告全國前案紀錄表等件在卷可稽，其於五年內再犯本案，核屬三犯以上
    。本件事證明確，被告上開犯行洵堪認定。
二、核被告甲○○所為，係犯毒品危害防制條例第十條第一項、第二項之罪。其於施
    用毒品海洛因、安非他命前後持有海洛因、安非他命之低度行為，應為施用之高
    度行為所吸收，均不另論罪。被告以一個施用行為，同時施用第一級毒品海洛因
    及第二級毒品安非他命，係一行為同時觸犯二罪名，為想像競合犯，應依刑法第
    五十五條之規定，從一重之施用第一級毒品海洛因罪處斷。公訴人雖認被告所犯
    上開施用第一級毒品海洛因及第二級毒品安非他命二罪，犯意各別，犯罪構成要
    件不同，應予分論併罰，惟被告稱其係將毒品海洛因及安非他命摻在一起施用，
    而非分別施用，應係想像競合犯，故就公訴人起訴被告施用第二級毒品安非他命
    部分，不另為無罪之諭知，附此敘明。被告先後數次施用第一級毒品海洛因之犯
    行，時間緊接，犯意概括，犯罪構成要件復相同，為連續犯，應論以一罪，並依
    法加重其刑。又前開犯罪事實中，原起訴書所漏未記載部分，與已起訴部分，有
    連續犯之裁判上一罪關係，本院自得併予審理。末查被告前因偽造文書案件，經
    本院判處有期徒刑四月確定，於九十一年四月二十八日執行完畢，此有臺灣高等
    法院被告全國前案紀錄表及在監在押紀錄表等件在卷可稽，其於受有期徒刑執行
    完畢五年以內再犯有期徒刑以上之本罪，為累犯，應依法遞加重其刑。爰審酌被
    告犯罪之動機、目的、手段，及其一再觸犯毒品罪，無視於毒品對於自身之戕害
    及國家對於杜絕毒品犯罪之禁令，且為警查扣之毒品數量非少，顯見其施用毒品
    已陷溺甚深，情節非輕，暨犯後之態度等一切情狀，量處如主文所示之刑，以示
    懲儆。扣案之海洛因三包（合計淨重０．八三公克）、安非他命八包（合計毛重
    九六．七公克）、殘留海洛因塑膠袋十六個（與海洛因已無法析離）均係查獲之
    毒品，應依毒品危害防制條例第十八條第一項前段之規定宣告沒收並銷燬之；另
    扣案之注射針筒六支、吸食器一個、空夾鏈袋四十個、杓子二支、玻璃球一個，
    均係被告所有供施用毒品所用之物，業據被告供承在卷，應依刑法第三十八條第
    一項第二款之規定宣告沒收。
據上論斷，應依刑事訴訟法第二百九十九條第一項前段，毒品危害防制條例第十條第
一項、第二項、第十八條第一項前段，刑法第十一條前段、第五十五條、第五十六條
、第四十七條、第三十八條第一項第二款，判決如主文。
本案經檢察官林依成到庭執行職務。
中    華    民    國    九十二      年      二      月      十二        日
                                臺灣彰化地方法院刑事第二庭
                                    審判長法官  林  欽  章
                                    法      官  石  馨  文
                                    法      官  郭  麗  萍
右正本證明與原本無異。
如不服本判決，應於判決送達後十日內向本院提出上訴狀( 須附繕本 )。
                                    法院書記官  施  嘉  玫
中    華    民    國    九十二  年      二      月      十二        日
毒品危害防制條例第十條第一項、第二項：
施用第一級毒品者，處六月以上五年以下有期徒刑。
施用第二級毒品者，處三年以下有期徒刑。


司法院資訊處製作；財團法人民間司法改革基金會備份。
